臺灣新北地方法院刑事判決
111年度審交易字第1017號
公  訴  人  臺灣新北地方檢察署檢察官
被      告  羅新品


上列被告因公共危險案件，經檢察官提起公訴（111年度偵字第1
9340號），被告於本院準備程序進行中，就被訴事實為有罪之陳
述，經本院告知簡式審判程序之旨，並聽取當事人之意見後，裁
定依簡式審判程序審理，判決如下：
    主  文
羅新品駕駛動力交通工具，而有吐氣所含酒精濃度達每公升零點
二五毫克以上情形，處有期徒刑肆月，如易科罰金，以新臺幣壹
仟元折算壹日。
    事  實
一、羅新品明知服用酒類後，將使其駕駛車輛之注意力降低，反
    應能力趨緩，危害其本身及其他用路人之行車安全，竟於民
    國111年3月21日16時許，在新北市土城區中正路某工地內飲
    用啤酒後，仍旋即於同日16時2分許，在其吐氣所含酒精濃
    度達每公升0.25毫克以上之狀態下，駕駛車號0000-00號自
    用小客貨車，欲返回新北市土城區清水路住處，而於道路上
    行駛。嗣於同日16時15分許，羅新品駕駛上開車輛行經新北
    市土城區清水路98巷口時，為警攔檢盤查，經警於同日16時
    18分許，測得其吐氣所含酒精濃度為每公升0.28毫克，而查
    悉上情。
二、案經新北市政府警察局土城分局報告臺灣新北地方檢察署檢
    察官偵查起訴。
    理  由
一、按除被告所犯為死刑、無期徒刑、最輕本刑為3年以上有期
    徒刑之罪或高等法院管轄第一審案件者外，於第一次審判期
    日前之準備程序進行中，被告先就被訴事實為有罪之陳述時
    ，審判長得告知被告簡式審判程序之旨，並聽取當事人、代
    理人、辯護人及輔佐人之意見後，裁定進行簡式審判程序，
    刑事訴訟法第273條之1第1項定有明文。經核本件被告所犯
    係死刑、無期徒刑、最輕本刑為3年以上有期徒刑以外之罪
    ，其於準備程序中就被訴之事實為有罪陳述，經法官告知簡
    式審判程序之旨，並聽取公訴人及被告之意見後，本院爰依
    首揭規定，裁定改依簡式審判程序進行審理，合先敘明。
二、上揭犯罪事實，業據被告羅新品於警詢、偵查及本院審理時
    均坦承不諱，復有新北市政府警察局吐氣酒精濃度檢測程序
    暨拒測法律效果確認單、新北市政府警察局土城分局當事人
    酒精測定紀錄表、新北市○○○○○○○○○道路○○○○○○○○○○○路○○○○
    ○○○號查詢車籍資料各1份（見偵卷第21頁、第25頁、第27頁
    、第35頁）在卷可參，足認被告前揭自白均與事實相符。本
    件事證明確，被告前開犯行堪予認定，應予依法論科。
三、論罪科刑：
　㈠核被告所為，係犯刑法第185條之3第1項第1款駕駛動力交通
    工具而吐氣所含酒精濃度達每公升0.25毫克以上罪。
　㈡按刑法第47條所規定累犯之加重，以受徒刑之執行完畢，或
    一部之執行而赦免後，5年以內故意再犯有期徒刑以上之罪
    者，為其要件。良以累犯之人，既曾犯罪受罰，當知改悔向
    上，竟又重蹈前愆，足見其刑罰感應力薄弱，基於特別預防
    之法理，非加重其刑不足使其覺悟，並兼顧社會防衛之效果
    。職是，應依累犯規定加重其刑者，主要在於行為人是否曾
    受徒刑之執行完畢後，猶無法達到刑罰矯正之目的為要。而
    數罪併罰之案件，雖應依刑法第50條、第51條規定就數罪所
    宣告之刑定其應執行之刑，然此僅屬就數罪之刑，如何定其
    應執行者之問題，本於數宣告刑，應有數刑罰權，此項執行
    方法之規定，並不能推翻被告所犯係數罪之本質，若其中一
    罪之刑已於定執行刑之裁定前執行完畢，自不因嗣後定其執
    行刑而影響先前一罪已執行完畢之事實，謂無累犯規定之適
    用（最高法院104年4月7日104年度第6次刑事庭會議決議、1
    04年度台非字第97號、第98號判決意旨參照）。查被告①於1
    10年間因酒後駕車之公共危險案件，經臺灣桃園地方法院以
    110年度桃交簡字第473號判處有期徒刑3月，併科罰金新臺
    幣3萬元確定，於111年1月26日易科及繳清罰金執行完畢；②
    109年間因酒後駕車之公共危險案件，經臺灣臺北地方法院
    以110年度交簡字第745號判處有期徒刑2月確定；前揭①②案
    有期徒刑部分之罪刑嗣經同法院以111年度聲字第100號裁定
    應執行有期徒刑4月確定，於111年4月8日易科罰金執行完畢
    ，有臺灣高等法院被告前案紀錄表在卷可稽，是被告所犯①
    案有期徒刑部分罪刑既已於111年1月26日執行完畢，縱嗣後
    經法院裁定與②案合併定應執行刑為有期徒刑4月，揆諸前揭
    說明，亦不影響①案已執行完畢之事實，則被告於①案有期徒
    刑執行完畢後，5年以內故意再犯本件有期徒刑以上之罪，
    為累犯，應依刑法第47條第1項之規定加重其刑。又被告上
    開①案犯罪紀錄與本案罪名及犯罪類型相同，並無應予量處
    最低法定本刑之情形，則依累犯規定加重其刑，尚不至於發
    生罪刑不相當之情形，而與司法院釋字第775號解釋意旨無
    違。另基於精簡裁判之要求，爰不於判決主文為累犯之諭知
    ，附此敘明。
　㈢爰審酌被告前於109年、110年間曾因2次酒後駕車之公共危險
    案件，經法院判刑及執行，竟未能記取教訓，本次又於服用
    酒類後吐氣酒精濃度達每公升0.28毫克之狀態下，仍心存僥
    倖，執意駕車於道路上行駛，危害公眾往來行車安全，顯見
    被告全然無視法律禁令，殊值非難，惟念其犯後坦承犯行，
    態度尚稱良好，及本次犯罪並未肇生交通事故，而未對他人
    之生命、身體、財產法益造成具體實害，兼衡其國中畢業之
    智識程度、已婚，自陳目前從事臨時工、需扶養2名就讀小
    學之孫子、經濟狀況不佳之生活情形（見被告個人戶籍資料
    、本院卷第37頁）等一切情狀，量處如主文所示之刑，並諭
    知易科罰金之折算標準。
據上論斷，應依刑事訴訟法第273條之1第1項、第299條第1項前
段，判決如主文。
本案經檢察官許智鈞提起公訴，檢察官陳伯青到庭執行職務。
中　　華　　民　　國　　111 　年　　10　　月　　21　　日
                  刑事第二十三庭  法　官  藍海凝
上列正本證明與原本無異。
如不服本判決，應於判決送達後20日內敘明上訴理由，向本院提
出上訴狀 (應附繕本) ，上訴於臺灣高等法院。其未敘述上訴理
由者，應於上訴期間屆滿後20日內向本院補提理由書「切勿逕送
上級法院」。
                                  書記官　彭姿靜
中　　華　　民　　國　　111 　年　　10　　月　　25　　日
附錄本案論罪科刑法條全文：
中華民國刑法第185條之3
駕駛動力交通工具而有下列情形之一者，處3年以下有期徒刑，
得併科30萬元以下罰金：
一、吐氣所含酒精濃度達每公升零點二五毫克或血液中酒精濃度
    達百分之零點零五以上。
二、有前款以外之其他情事足認服用酒類或其他相類之物，致不
    能安全駕駛。
三、服用毒品、麻醉藥品或其他相類之物，致不能安全駕駛。
因而致人於死者，處3年以上10年以下有期徒刑，得併科二百萬
元以下罰金；致重傷者，處1年以上7年以下有期徒刑，得併科一
百萬元以下罰金。
曾犯本條或陸海空軍刑法第54條之罪，經有罪判決確定或經緩起
訴處分確定，於十年內再犯第1項之罪因而致人於死者，處無期
徒刑或5年以上有期徒刑，得併科三百萬元以下罰金；致重傷者
，處3年以上10年以下有期徒刑，得併科二百萬元以下罰金。